---
title: "Tidytuesday Netflix"
description: |
  Post do Tidytuesday do dia 20/04/2021.
author:
  - name: Beatriz Milz
    url: https://beatrizmilz.com/
    affiliation: PROCAM/IEE/USP
    orcid_id: 0000-0002-3064-4486
  - name: Caio Lente
    affiliation: Curso-R
    url: https://curso-r.com
  - name: Julio Trecenti
    url: https://curso-r.com
    affiliation: Curso-R
    orcid_id: 0000-0002-1680-6389
date: 2021-04-21
output:
  distill::distill_article:
    self_contained: false
---


```{r setup, include=FALSE}
knitr::opts_chunk$set(
	echo = FALSE,
	message = FALSE,
	warning = FALSE
)
```

```{r}
# Carregar pacotes
library(magrittr, include.only = "%>%")
```

```{r}
# Importar a base
netflix <- tidynetflix::atualizar_dados(file = NULL)
```

```{r include=FALSE}
# Olhar a base

dplyr::glimpse(netflix)
```
```{r}
# Limpeza de dados
netflix_clean <- netflix %>%
  # Transformar em data: date_added
  dplyr::mutate(date_added = readr::parse_date(date_added, format = "%B %d, %Y"))  %>%
  # Separar a coluna listed_in - 3 categorias
  tidyr::separate(
    listed_in,
    sep = ",",
    into =  paste0("listed_in_", rep(1:3)),
    fill = "right"
  ) %>%
  # Transformar em número: duration. Separei em 2 variáveis:
  # duration_seasons para séries
  # duration_minutes para filmes
  dplyr::mutate(
    duration_seasons = dplyr::case_when(type == "TV Show" ~ readr::parse_number(duration)),
    duration_minutes = dplyr::case_when(type == "Movie" ~ readr::parse_number(duration))
  ) %>%
  # Altera a ordem da base, deixa todos os duration juntos
  dplyr::relocate(duration_seasons, duration_minutes, .after = duration) %>%
  # Remove espaços desnecessários criados ao separar o conteúdo de listed_in
  dplyr::mutate(dplyr::across(tidyselect::starts_with("listed_in_"), stringr::str_trim))
```

## Filme ou série? O que tem mais no catálogo?

```{r}
netflix_clean %>%
  # dplyr::group_by(type) %>%
  ggplot2::ggplot() +
  ggplot2::geom_bar(ggplot2::aes(x = type), fill = "#e50815", alpha = 0.8) +
  ggplot2::theme_bw() +
  ggplot2::labs(x = "Tipo", y = "Quantidade de itens")
```


- O catálogo da netflix tem muito mais filmes do que séries!


## Quantas temporadas as séries costumam durar? 

```{r}
netflix_clean %>%
  dplyr::filter(type == "TV Show") %>%
  ggplot2::ggplot() +
  ggplot2::geom_bar(ggplot2::aes(x = duration_seasons), fill = "#e50815", alpha = 0.8) +
  ggplot2::theme_bw() +
  ggplot2::labs(x = "Número de temporadas", y = "Quantidade de séries") +
  ggplot2::scale_x_continuous(breaks = 1:15)
```



- A maioria das séries da netflix tem 1 temporada.

- 75% das séries possui até 2 temporadas.

- a série mais longa é Grays Anatomy, com 16 temporadas!

## Quanto tempo os filmes costumam durar? -----

```{r}
netflix_clean %>%
  dplyr::filter(type == "Movie") %>%
  ggplot2::ggplot() +
  ggplot2::geom_density(
    ggplot2::aes(x = duration_minutes),
    fill = "#e50815",
    alpha = 0.8,
    bins = 100
  ) +
  ggplot2::theme_bw() +
  ggplot2::labs(x = "Minutos", y = "Quantidade de Filmes") +
  ggplot2::scale_x_continuous(breaks = seq(from = 0, to = 360, by = 30))
```



- A maioria dos filmes tem entre ~1h20 e 2h

- o "filme" mais longo é na verdade um episódio de série: Black Mirror: Bandersnatch


## Em qual ano o conteúdo foi produzido? 

```{r}
netflix_clean %>%
  dplyr::count(release_year) %>%
  ggplot2::ggplot() +
  ggplot2::geom_col(ggplot2::aes(x = release_year, y = n), fill = "#e50815",
           alpha = 0.8) +
  ggplot2::theme_bw() +
  ggplot2::labs(x = "Ano de lançamento", y = "Quantidade de Filmes/Séries")
```


- Os anos em que foi lançado a maioria dos itens da Netflix são entre 2016 e 2020. O catálogo é bem atual!

## Em qual ano o item foi adicionado no catálogo?  


  
```{r}
netflix_clean %>%
  dplyr::mutate(mes_ano = lubridate::floor_date(date_added, unit = "year")) %>%
  dplyr::count(mes_ano) %>%
  ggplot2::ggplot() +
  ggplot2::geom_col(ggplot2::aes(x = mes_ano, y = n), fill = "#e50815",
           alpha = 0.8) +
  ggplot2::theme_bw() +
  ggplot2::labs(x = "Ano de adição ao catálogo", y = "Quantidade de Filmes/Séries") +
  ggplot2::scale_x_date(breaks = "2 years", date_labels = "%Y")
```


- A netflix começou a adicionar itens no catálogo em 2008!

- O ano em que a netflix mais adicionou conteúdo foi 2019.



## Quais são as categorias em que a Netflix mais investe? 

```{r}

netflix_clean %>%
  tidyr::pivot_longer(
    cols = c("listed_in_1", "listed_in_2", "listed_in_3"),
    values_to = "listed_in"
  ) %>%
  dplyr::mutate(
    listed_in = stringr::str_replace_all(listed_in, "TV Shows|Movies|TV|'", ""),
    listed_in = stringr::str_trim(listed_in),
    listed_in = dplyr::case_when(
      listed_in %in% c("Anime Features",  "Anime Series") ~ "Anime",
      listed_in %in% c("Children & Family",  "Kids") ~ "Children & Family | Kids",
      listed_in %in% c("Stand-Up Comedy",  "Stand-Up Comedy & Talk Shows") ~ "Stand-Up Comedy & Talk Shows",
      
      TRUE ~ listed_in
    )
  ) %>%
  dplyr::count(listed_in) %>%
  tidyr::drop_na(listed_in) %>%
  dplyr::filter(listed_in != "") %>%
  dplyr::mutate(
    listed_in = forcats::fct_lump(listed_in, 10, w = n),
    listed_in = forcats::fct_reorder(listed_in, n)
  ) %>%
  ggplot2::ggplot() +
  ggplot2::geom_col(ggplot2::aes(y = listed_in, x = n), fill = "#e50815", alpha = 0.8) +
  ggplot2::theme_bw() +
  ggplot2::labs(y = "Categoria", x = "Quantidade de ocorrência")
```


- Netflix investe bastante no catálogo internacional

- Principais categorias (fora internacional): Dramas, comédias, infantil


# Quais são os principais países em que são produzidos conteúdos?

```{r}
netflix_clean %>%
  # Separar a coluna country
  tidyr::separate(
    country,
    sep = ",",
    into =  paste0("country_", rep(1:15)),
    fill = "right",
    remove = FALSE
  ) %>%
  dplyr::mutate(dplyr::across(tidyselect::starts_with("country_"), stringr::str_trim)) %>%
  tidyr::pivot_longer(
    cols = tidyselect::starts_with("country_"),
    values_drop_na = TRUE,
    names_to = "order_country",
    values_to = "countries"
  ) %>%
  dplyr::count(countries) %>% 
dplyr::mutate(
  countries = forcats::fct_lump(countries, 10, w = n),
  countries = forcats::fct_reorder(countries, n)
) %>%
  ggplot2::ggplot() +
  ggplot2::geom_col(ggplot2::aes(y = countries, x = n), fill = "#e50815", alpha = 0.8) +
  ggplot2::theme_bw() +
  ggplot2::labs(y = "País", x = "Quantidade de ocorrência")
```



- O principal (de muito longe) país que produz conteúdos pra netflix é os EUA, seguido pela India (com muita diferença).

- Brasil não está no TOP 10!
